## Habiba El Aggoun

Télephone: 53134398

Adresse: Lala Gafsa

E-mail: habibaelaggoun@gmail.com

LinkedIn: https://www.linkedin.com/in/habiba-

elaggoun-879a43141/



## **PROFIL**

Je suis Habiba El Aggoun, experte en Cyber Security à l'Institut Supérieur des Sciences Appliquées et de Technologie de Gafsa - ISSAT, passionnée de développement informatique, j'essaye toujours à développer mes compétences dans le domaine de l'IT et apprendre des nouvelles technologies.

## **EXPÉRIENCES**

#### La Poste Tunisienne

07/2016 - 09/2016 07/2017 - 09/2017

Saisonnier en poste Lala Gafsa

#### **HACKER SPACE GOMYCODE - GAFSA**

Depuis Mars 2022

The Full-Stack Javascript Bootcamp

## **STAGES**

#### La Poste Tunisienne - Lala Gafsa

06/2016

Tunisie Télécom - Central - Gafsa

06/2017

Tunisie Télécom • Gafsa

01/2018 - 06/2018

Compagnie des phosphates de Gafsa • Gafsa

06 / 2020 - 10 / 2020

## **PROJETS**

#### ISSAT • Gafsa

Projet de Fin D'étude (Licence)

01/2018 - 06/2018

Conception et Réalisation d'un outil de planification d'un réseau WiMax.

- Java
- MySQL

#### ISSAT - Gafsa

Projet Fin d'Année (Master)

01/2020 - 05/2020

Mise en place d'un système de sécurité base sur NAP/NAC

• Windows Server 2008 R2

## Études

# L'Institut Supérieur des Sciences Appliquées & Technologie de Gafsa - ISSATGafsa - Gafsa

2015 - 2018

Licence Appliquée: Réseau Informatique

2018 - 2020

Master Profetionnelle: Expert Cyber Security

## **COMPÉTENCES**

#### **Frameworks**

ReactJS

**Express** 

#### Bases de Données

MySQL

MongoDB

### Langages de Programmation

Java

PHP

**JavaScript** 

### Langages de Modélisation de Données

**UML** 

### **Outils de Versionning**

Github

#### Web

HTML5

CSS3

Bootstrap

## **CERTIFICATIONS**

## **Internship Work**

**4C ISSAT GAFSA** 

## Le Langage Cinématographique

AMNESTY INTERNATIONAL - SECTION TUNISIENNE

## **Employability Readiness**

**USAID Tunisia JOBS** 

## **Networking Fundamentals**

Microsoft Technology Associate

## **COURS**

**Communication – Initiation (Niveau 2)** 

accenture